【裁判字號】    99,交聲,379
【裁判日期】    990419
【裁判案由】    聲明異議
【裁判全文】
臺灣彰化地方法院交通事件裁定         99年度交聲字第379號
移送機關    交通部公路總局臺中區監理所彰化監理站
聲明異議人
即受處分人  甲○○
上列受處分人因違反道路交通管理處罰條例案件，對於交通部公
路總局台中區監理所彰化監理站民國九十九年三月三十日彰監四
字第裁64-U00000000號裁決聲明異議，本院裁定如下：
    主  文
異議駁回。
    理  由
一、聲明異議意旨略以：聲明異議人即受處分人甲○○於民國九
    十九年二月十日十四時許，騎乘車牌號碼ＸＪ二－七八六號
    機車，行經彰化縣員林鎮○○路○○道時，因當時雙向平交
    道其中一條鐵路關閉，吊車施工中，受處分人行駛機車通過
    平交道過半，警鈴才響，為此提出本件異議，請求撤銷原裁
    決等語。
二、按汽車駕駛人，駕車在鐵路平交道不遵守看守人員之指示，
    或遮斷器開始放下，或警鈴已響、閃光號誌已顯示，仍強行
    闖越者，處新台幣（下同）六千元以上一萬二千元以下之罰
    鍰，並計違規點數三點，且應接受道路交通安全講習。道路
    交通管理處罰條例第五十四條第一款、第六十三條第一項第
    三款、第二十四條第一項第四款分別定有明文。又參照違反
    道路交通管理事件統一裁罰基準表，對於違反道路交通管理
    處罰條例第五十四條第一款之情形，期限內自動繳納或到案
    聽候裁決者，處罰鍰一萬元。
三、查受處分人於九十九年二月十日十四時十八分許，騎乘車牌
    號碼ＸＪ二－七八六號重型機車，行經彰化縣員林鎮○○路
    ○○道時，因號誌已顯示，警鈴已響，遮斷器已開始放下，
    仍強行闖越，為內政部警政署鐵路警察局第三警務段員林派
    出所員警當場予以攔停，並填製舉發違反道路交通管理事件
    通知單，再經移送機關交通部公路總局台中區監理所彰化監
    理站於九十九年三月三日，以彰監四字第裁64-U00000000號
    裁決，裁罰受處分人一萬元之罰鍰，記違規點數三點，並應
    參加道路交通安全講習等情，有上揭舉發違反道路交通管理
    事件通知單及裁決書各一件附卷可稽。受處分人雖辯稱伊係
    駕駛機車通過平交道過半後，警鈴才響云云。然查，受處分
    人於九十九年二月十日十四時許，騎乘車牌號碼ＸＪ二－七
    八六號重型機車，沿彰化縣員林鎮○○路行駛，於同日十四
    時十四分一秒許，欲行經該路段之平交道前，因當時閃光號
    誌已顯示，且警鈴已響，遮斷器並已開始啟動，該處看守平
    交道之保全人員隨即吹哨並以手勢制止車輛繼續前進，受處
    分人乃暫停於平交道前之網狀線上，惟其後於十四時十四分
    九秒至十三秒許，受處分人因見火車尚未到達，且遮斷器未
    完全放下，竟逕自加速闖越平交道，上開各情，有現場監視
    器光碟一片及採證照片八幀在卷可憑，受處分人違規事實至
    為明確。從而，本件受處分人駕車行經鐵路平交道時，未遵
    守看守人員之指示，且於遮斷器開始放下、警鈴已響、閃光
    號誌已顯示下，仍強行闖越，則員警當場予以攔停舉發，核
    屬有據，嗣移送機關再援引道路交通管理處罰條例第五十四
    條第一款、第六十三條第一項及第二十四條第一項之規定，
    對受處分人裁罰一萬元，記違規點數三點，並應接受道路交
    通安全講習，依法並無違誤，所處金額亦無不當。是以本件
    受處分人之異議為無理由，應予駁回。
四、據上論斷，應依道路交通案件處理辦法第十九條，裁定如主
    文。
中    華    民    國    99    年    4     月    19    日
              交通法庭      法  官  王義閔
以上正本證明與原本無異。
如不服本裁定，應於裁定送達後五日內向本院提出抗告狀(須附
繕本 )。
中    華    民    國    99    年    4     月    19    日
                            書記官  林盛輝

司法院資訊處製作；財團法人民間司法改革基金會備份。
